臺灣花蓮地方法院刑事判決
110年度訴字第146號
                                      110年度訴字第178號
公  訴  人  臺灣花蓮地方檢察署檢察官
被      告  顏邦傑


                    （另案於法務部○○○○○○○○戒治                        中）
選任辯護人  曾泰源律師（法扶律師）
上列被告因違反毒品危害防制條例案件，經檢察官提起公訴（11
0年度偵字第2848號）及追加起訴（110年度偵字第886號、110年
度偵字第3107號），本院判決如下：
    主    文
顏邦傑犯如附表各編號「罪名與宣告刑」欄所示之罪，均累犯，
各處如附表各編號「罪名與宣告刑」欄所示之刑。應執行有期徒
刑拾伍年肆月。
    犯罪事實
一、顏邦傑明知海洛因及甲基安非他命分別為毒品危害防制條例
    第2條第2項第1款、第2款所規定之第一、二級毒品，依法均
    不得販賣，竟分別為以下犯行：
　㈠顏邦傑意圖營利，分別基於販賣第一級毒品海洛因之犯意，
    於附表編號1至4所示之時間、地點，以附表編號1至4所示之
    數量、金額及方式，販賣海洛因予鄭永結。
  ㈡顏邦傑意圖營利，分別基於販賣第二級毒品甲基安非他命之
    犯意，於附表編號5至7所示之時間、地點，以附表編號5至7
    所示之數量、金額及方式，販賣甲基安非他命予林福龍。
  ㈢顏邦傑、黃玉蘭（黃玉蘭部分另經本院審理）意圖營利，共
    同基於販賣第二級毒品甲基安非他命之犯意聯絡，於附表編
    號8所示之時間、地點，以附表編號8所示之數量、金額及方
    式，販賣甲基安非他命予陳鴻飛。
　㈣顏邦傑意圖營利，基於販賣第一級毒品海洛因及第二級毒品
    甲基安非他命之犯意，於附表編號9所示之時間，以附表編
    號9所示之數量、金額及方式，販賣海洛因及甲基安非他命
    予鄧昇文。　
二、案經花蓮縣警察局花蓮分局、新城分局報告臺灣花蓮地方檢
    察署檢察官偵查起訴。
    理    由
壹、證據能力部分
一、按被告以外之人於審判外之言詞或書面陳述，除法律有規定
    者外，不得作為證據；又被告以外之人於審判外之陳述，雖
    不符合同法第159條之1至第159條之4之規定，但經當事人於
    審判程序同意作為證據，法院審酌該言詞陳述或書面陳述作
    成時之情況，認為適當者，亦得為證據；當事人、代理人或
    辯護人於法院調查證據時，知有第159條第1項不得為證據之
    情形，而未於言詞辯論終結前聲明異議者，視為有前項之同
    意，刑事訴訟法第159條第1項及第159條之5分別定有明文。
    本案被告顏邦傑及其辯護人於言詞辯論終結前，就卷內被告
    以外之人於審判外之陳述，於本院準備程序時均表示無意見
    （見本院110年度訴字第146號卷第126頁、110年度訴字第17
    8號卷第100頁），經本院審酌該等證據之作成情況，並無違
    法取證或其他瑕疵，認均適為本案認定事實之依據，依刑事
    訴訟法第159條之5的規定，均有證據能力。
二、又本案認定事實引用之卷內其餘非供述證據，並無證據證明
    係公務員違背法定程序取得，依同法第158條之4規定反面解
    釋，均有證據能力。
貳、實體部分
一、認定犯罪事實所憑之證據及理由
  ㈠訊據被告就附表各編號所示之犯罪事實，於本院審理時均坦
    承不諱，核與證人鄭永結、林福龍、陳鴻飛、鄧昇文、黃玉
    蘭於警詢及偵查中之證述相符，並有本院核發之通訊監察書
    、通訊監察譯文、指認犯罪嫌疑人紀錄表等在卷可稽，足認
    被告之任意性自白與事實相符。
　㈡按販賣毒品之所謂販賣行為，係行為人基於營利之目的，而
    販入或賣出毒品而言。販賣毒品者，其主觀上須有營利之意
    圖，且客觀上有販賣之行為，即足構成，至於實際上是否已
    經獲利，則非所問。即於有償讓與他人之初，係基於營利之
    意思，並著手實施，而因故無法高於購入之原價出售，最後
    不得不以原價或低於原價讓與他人時，仍屬販賣行為。必也
    始終無營利之意思，縱以原價或低於原價有償讓與他人，方
    難謂為販賣行為，而僅得以轉讓罪論處（最高法院93年度台
    上字第1651號判決要旨參照）。又販賣毒品，本無一定價格
    ，各次買賣之價格，當亦各有差異，隨供需雙方之資力、關
    係之深淺、需求之數量、貨源之充裕與否、販賣者對於資金
    之需求如何及殷切與否，以及政府查緝之態度，進而為各種
    不同之風險評估，而為機動性之調整，是其價格標準，自非
    一成不變，且販賣者從各種「價差」或「量差」或係「純度
    」謀取利潤方式，或有差異，然其所圖利益之非法販賣行為
    目的，則屬相同，並無二致。衡以近年來毒品之濫用，危害
    國民健康與社會安定日益嚴重，治安機關對於販賣或施用毒
    品之犯罪行為，無不嚴加查緝，各傳播媒體對於政府大力掃
    毒之決心亦再三報導，已使毒品不易取得且物稀價昂，苟被
    告於有償買賣毒品行為無利可圖，實無甘冒被取締移送法辦
    判處重刑之危險而平白從事毒品買賣之理。是其販入之價格
    必較其出售之價格為低，而有從中賺取買賣價差、量差或施
    用利益而獲利之意圖及事實，應屬合理認定；而附表編號1
    至9所示各次交易，既均有向各買家約定價金，被告之營利
    意圖至為彰顯。
  ㈢綜上所述，被告前揭販賣海洛因及甲基安非他命之犯行事證
    明確，堪予認定，應予依法論科。
二、論罪科刑
  ㈠核被告就附表編號1至4所示之4次販賣海洛因犯行、附表編號
    5至8所示之4次販賣甲基安非他命犯行，分別係犯毒品危害
    防制條例第4條第1項販賣第一級毒品罪（共4罪）、同條例
    第4條第2項之販賣第二級毒品罪（共3罪）；就附表編號9所
    示之1次販賣海洛因及甲基安非他命犯行，係犯毒品危害防
    制條例第4條第1項販賣第一級毒品罪，及同條例第4條第2項
    之販賣第二級毒品罪。被告與另案被告黃玉蘭就附表編號8
    所為，有犯意聯絡及行為分擔，為共同正犯。被告販賣前持
    有第一級毒品海洛因與第二級毒品甲基安非他命之低度行為
    ，均為販賣之高度行為所吸收，均不另論罪。被告就附表編
    號9同時販賣第一級毒品甲基安非他命、第二級毒品甲基安
    非他命予證人鄧昇文，核屬一行為同時觸犯販賣第一級毒品
    罪及販賣第二級毒品罪，為想像競合犯，依刑法第55條之規
    定，均從一重之販賣第一級毒品罪處斷。被告所犯上開販賣
    第一級毒品罪（共5罪），及販賣第二級毒品罪（共4罪）間
    ，犯意各別，行為互殊，應分論併罰。
　㈡加重及減輕其刑之說明：
　⒈被告前因施用毒品案件，經本院以105年度聲字第727號裁定
    應執行有期徒刑10月確定，嗣於109年1月15日縮短刑期假釋
    出監並付保護管束，再於109年9月24日假釋期滿未經撤銷視
    為執行完畢等情，有臺灣高等法院被告前案紀錄表附卷可稽
    ，其於受徒刑之執行完畢後5年以內故意再犯本案有期徒刑
    以上之罪，均為累犯，又本院參酌司法院釋字第775號解釋
    意旨，具體審酌前案（故意或過失）徒刑之執行完畢情形（
    有無入監執行完畢、是否易科罰金或易服社會勞動而視為執
    行完畢）、5年以內（5年之初期、中期、末期）、再犯後罪
    （是否同一罪質、重罪或輕罪）等因素，認被告既有曾犯施
    用毒品罪並經執行完畢之事實，於本案又再犯販賣毒品罪，
    已足認被告有立法意旨所指之特別惡性或刑罰感應力薄弱之
    情，爰依上開解釋意旨，裁量被告除販賣第一級毒品罪法定
    刑為死刑、無期徒刑，及販賣第二級毒品罪法定刑為無期徒
    刑部分依法不得加重外，餘均應依刑法第47條第1項之規定
    加重其刑。　　
  ⒉按犯第4條至第8條之罪於偵查及歷次審判中均自白者，減輕
    其刑，毒品危害防制條例第17條第2項定有明文。查被告於
    偵查及本院審理時，就附表編號5至8之犯行均自白犯罪（見
    花市警刑字第1100016400號卷第16頁至第17頁，109年度他
    字第1740號卷第198頁、第204頁，109年度他字第1401號卷
    第105頁），爰依毒品危害防制條例第17條第2項之規定減輕
    其刑，且除法定本刑為死刑、無期徒刑之部分外，並依法先
    加後減之。
  ⒊按刑事審判旨在實現刑罰權之分配的正義，故法院對有罪被
    告之科刑，應符合罪刑相當之原則，使輕重得宜，罰當其罪
    ，以契合社會之法律感情，此所以刑法第57條明定科刑時應
    審酌一切情狀，尤應注意該條所列10款事項以為科刑輕重之
    標準，並於同法第59條賦予法院以裁量權，如認犯罪之情狀
    可憫恕，認科以最低度刑仍嫌過重者，得酌量減輕其刑，俾
    使法院就個案之量刑，能為適當之斟酌。刑法第59條之所謂
    犯罪之情狀，應審酌其犯罪有無可憫恕之事由，即有無特殊
    之原因與環境，在客觀上足以引起一般同情，暨宣告法定低
    度刑，是否猶嫌過重等因素，以為判斷。經查：
　⑴本案被告所為販賣第一級毒品犯行（即附表編號1至4、9）固
    非可取，然被告販賣第一級毒品對象僅有2人，且販賣毒品
    所取得款項亦非甚鉅，所販售毒品數量衡情亦非大量，是本
    院衡酌被告本案所為販賣第一級毒品之規模等情節，認科予
    最低刑度無期徒刑，已嫌過苛，在客觀上應足以引起一般人
    之同情，確有法重情輕之失衡情狀，爰依刑法第59條分別予
    以酌量減輕。
　⑵被告就附表編號5至7販賣第二級毒品部分之犯行，本院衡酌
    刑法第59條規定之適用，必須犯罪另有特殊之原因與環境，
    在客觀上足以引起一般同情，認為即予宣告法定低度刑期尤
    嫌過重者，始有其適用，而禁絕毒品政策，乃世界先進國家
    之共識，凡具有一般智識之人，均能有所知悉瞭解，被告自
    難諉為不知，其為牟私利而為販賣第二級毒品予他人，殘害
    國民身心健康至鉅，衡諸其本案販賣第二級毒品之對象人數
    、動機及均為提供毒品並實際獲利者等情節，難認在客觀上
    有何足引起一般人同情而確可憫恕之情，況其販賣第二級毒
    品部分之犯行，均已依毒品危害防制條例第17條第2項之規
    定予以減刑，當無情輕法重之憾，是此部分犯行尚無刑法第
    59條酌減其刑規定適用之餘地。
　⑶至被告就附表編號8販賣第二級毒品部分之犯行，本院衡酌被
    告並非販賣第二級毒品之毒品來源，僅係單純為另案被告黃
    玉蘭交付第二級毒品予證人陳鴻飛，且於取得販賣第二級毒
    品之對價後，復將前開價金全數交付予另案被告黃玉蘭，亦
    未從中獲取任何金錢或金錢以外之利益，雖禁絕毒品政策，
    乃世界先進國家之共識，凡具有一般智識之人，均能有所知
    悉瞭解，被告自難諉為不知，然本院衡酌被告上開販賣第二
    級毒品之情節，認縱依毒品危害防制條例第17條第2項規定
    減輕後科予最低刑度有期徒刑5年，仍嫌過苛，在客觀上應
    足以引起一般人之同情，確有法重情輕之失衡情狀，爰依刑
    法第59條予以酌量減輕。
　⒋另被告雖於偵查中，供出其毒品來源為王○○（詳見本院卷內
    相關資料，該案目前尚在偵查中，事涉偵查不公開之規定，
    故就王○○之真實姓名及各該資料之內容，均僅簡略記載）。
    然毒品危害防制條例第17條第1項規定：「供出毒品來源，
    因而查獲其他正犯或共犯者」，係指被告供出毒品來源之對
    向性正犯，或與其具有共同正犯、共犯（教唆犯、幫助犯）
    關係之毒品由來者之相關資料，諸如其前手或共同正犯、共
    犯之姓名、年籍、住居所或其他足資辨別之特徵及犯罪事實
    ，使調查或偵查犯罪之公務員得據以對之發動調查或偵查程
    序，並因此而確實查獲其人、其犯行者，始足當之。亦即被
    告「供出毒品來源」與嗣後之查獲正犯或共犯間，必須具有
    先後且相當因果關係，始得適用上開減輕或免除其刑之規定
    。如調查或偵查機關人員並未因而確實查獲正犯或共犯者，
    自無從據以減輕或免除其刑（最高法院101年度台上字第242
    6號、第6121號判決意旨參照）。查被告雖於審理時再次供
    稱其毒品來源如上，然偵查機關未有因被告之供述而查獲其
    他正犯或共犯等情，公務電話記錄1紙在卷可按（見本院110
    年度訴字第178號卷第109頁），是本案尚無證據足認有因被
    告供出毒品來源因而破獲其他正犯或共犯，即無從依毒品危
    害防制條例第17條第1項之規定減輕或免除其刑。
  ㈢爰審酌禁止販賣第一級、第二級毒品為我國現行之有效規範
    ，並為毒品危害防制條例所明定，當為我國人民普遍適用之
    行為原則，被告於理性思考後，仍違背上開行為規範而為本
    案犯行，國家自應透過刑罰再次宣示上開規範之有效性。本
    院衡酌被告販賣第一級、第二級毒品之對象人數及毒品數量
    所蘊含之不法內涵，另參以被告自述因身體不好無法工作，
    在染上毒品之後，以賣毒品之方式方能拿取毒品使用之犯罪
    動機；國中畢業之智識程度，未婚、須扶養母親，母親還要
    照顧中風的叔叔和弱智的弟弟，從事過臨時工、水電工、洗
    車，經濟狀況勉持之家庭生活、經濟狀況各因素對其遵法能
    力之影響性等一切情狀（見本院110年度訴字第178號卷第12
    6頁至第127頁），分別量處如主文所示之刑，並參酌定應執
    行刑之目的在於特別預防之考量，輔以一般預防作為刑罰目
    的而量定其刑，當行為人於判決確定前犯數罪，個別宣告刑
    累加之結果，無法充分考量此一加總後之刑罰是否過重，對
    被告施以過重之刑罰，無助於預防再犯、教化之目的，更有
    可能違反比例原則，自應透過定應執行刑之程序，酌定適當
    刑罰。為此，本院當應以行為罪責為基礎，審酌被告所犯各
    罪，是否為同期間內所為，併其行為態樣、各罪關係、次數
    多寡，及所呈現被告之人格特性、犯罪動機、目的、手段、
    程度、所生危險、犯後態度，暨預防需求等綜合因素，並審
    酌被告表示沒有意見，及被告之辯護人為被告表示請從輕定
    刑之意見，定應執行刑如主文所示。
  ㈣沒收部分：
  ⒈被告就犯罪事實欄附表編號1至7、9販賣海洛因及甲基安非他
    命予證人鄭永結、林福龍、鄧昇文部分之犯罪所得，雖未據
    扣案，然業經被告自承在卷（見本院110年度訴字第146號卷
    第125頁，110年度訴字第178號卷第125頁），爰依刑法第38
    條之1第1項、第3項規定，分別於各次販賣第一級毒品、第
    二級毒品所處罪刑主文項下宣告沒收，於全部或一部不能沒
    收或不宜執行沒收時，追徵其價額。
　⒉又共同正犯之犯罪所得，沒收或追徵，應就各人所分得之數
    額分別為之；先前對共同正犯採連帶沒收犯罪所得之見解，
    已不再援用及供參考（最高法院104 年第13次刑事庭會議決
    議意旨參照），此為終審機關近來一致之見解。所謂各人「
    所分得」，係指各人「對犯罪所得有事實上之處分權限」，
    法院應視具體個案之實際情形而為認定：倘若共同正犯各成
    員內部間，對於不法利得分配明確時，固應依各人實際分配
    所得沒收；然若共同正犯成員對不法所得並無處分權限，其
    他成員亦無事實上之共同處分權限者，自不予諭知沒收；至
    共同正犯各成員對於不法利得享有共同處分權限時，則應負
    共同沒收之責（最高法院104 年度台上字第3937號判決意旨
    參照）。經查，本案被告與另案被告黃玉蘭共犯如附表編號
    8所示販賣第二級毒品甲基安非他命之所得，均由另案被告
    黃玉蘭取走，被告僅係為另案被告黃玉蘭轉交毒品等情，業
    據被告陳述在卷（見110年度訴字第178號卷第125頁），並
    為另案被告黃玉蘭所是認（見新警刑字第1100001744號卷第
    63頁），是被告既對該次犯行所取得之財物無處分權限，揆
    諸上開說明，爰不予宣告沒收。
  ⒊又按犯第4 條之罪者，其供犯罪所用之物，不問屬於犯罪行
    為人與否，均沒收之，毒品危害防制條例第19條第1 項定有
    明文。是就未扣案之門號0000000000號SIM卡1張及所搭載之
    手機，扣案夾鏈袋1批、電子磅秤1台（管字號：110年度毒
    保字第41號，扣押物品清單見110年度偵字第3107號卷第79
    頁至第80頁）係供被告為附表編號1至7、9犯行所用之物，
    業經被告自承在卷（見花市警刑字第1100016400號卷第10頁
    ，110年度訴字第178號卷第123頁），並經本院認定如上，
    應依毒品危害防制條例第19條第1項之規定，宣告沒收，並
    於全部或一部不能沒收或不宜執行沒收時，追徵其價額。
　⒋至本案扣案海洛因3包（保管字號：110年度毒保字第41號，
    扣押物品清單見110年度偵字第3107號卷第79頁），雖屬違
    禁物，然被告陳稱：應該是我自己用完剩下的等語（見110
    年度訴字第178號卷第123頁），卷內復無證據足資證明該等
    物品與本案施用毒品有關，自不予宣告沒收。　　
據上論斷，應依刑事訴訟法第299條第1項前段，毒品危害防制條
例第4條第1項、第2項、第17條第2項，第19條第1項，刑法第11
條、第28條、第47條第1項、第59條、第51條第5款、第38條第4
項、第38條之1第1項、第3項，判決如主文。
本案經檢察官黃曉玲提起公訴、檢察官黃蘭雅追加起訴，檢察官
羅美秀到庭執行職務。
中　　華　　民　　國　　110 　年　　11　　月　　30　　日
                  刑事第三庭  審判長  法  官  黃柏憲   
                                      法  官  林育賢
                                      法  官  邱佳玄
以上正本證明與原本無異。
如不服本判決應於收受送達後20日內向本院提出上訴書狀，並應
敘述具體理由。其未敘述上訴理由者，應於上訴期間屆滿後20日
內向本院補提理由書(均須按他造當事人之人數附繕本)「切勿逕
送上級法院」。
辯護人依據刑事訴訟法第346條、公設辯護人條例第17條及律師
法第32 條第2項、第36條等規定之意旨，尚負有提供法律知識、
協助被告之義務（含得為被告之利益提起上訴，但不得與被告明
示之意思相反）。
因疫情而遲誤不變期間，得向法院聲請回復原狀。
中　　華　　民　　國　　110 　年　　11　　月　　30　　日

                                      書記官  方毓涵
附錄本案論罪科刑法條：
毒品危害防制條例第4條
製造、運輸、販賣第一級毒品者，處死刑或無期徒刑；處無期徒
刑者，得併科新臺幣3千萬元以下罰金。
製造、運輸、販賣第二級毒品者，處無期徒刑或10年以上有期徒
刑，得併科新臺幣1千5百萬元以下罰金。
製造、運輸、販賣第三級毒品者，處7 年以上有期徒刑，得併科
新臺幣1千萬元以下罰金。
製造、運輸、販賣第四級毒品者，處5 年以上12年以下有期徒刑
，得併科新臺幣5百萬元以下罰金。
製造、運輸、販賣專供製造或施用毒品之器具者，處1年以上7年
以下有期徒刑，得併科新臺幣1百50萬元以下罰金。
前五項之未遂犯罰之。
 
【附表】

編號 對象 時間 地點 交易毒品種類、數量金額（新臺幣） 方式 罪名與宣告刑 1 鄭永結 110年1月20日晚上10時25分許 花蓮縣○○市○○○街000號5樓之2(鄭永結住處) 第一級毒品海洛因0.2公克，1000元 證人鄭永結以持用門號0000-000000號行動電話撥打被告顏邦傑持用門號0000-000000號行動電話取得聯繫，嗣於左列時間、地點，以1000元之價格，購買第一級毒品海洛因0.2公克，顏邦傑並向其收取1000元之款項。 顏邦傑販賣第一級毒品，累犯，處有期徒刑拾伍年貳月。扣案之夾鏈袋壹批及電子磅秤壹台沒收；未扣案之行動電話壹支（含行動電話門號0000000000號SIM卡壹張）及犯罪所得新臺幣壹仟元沒收，於全部或一不能沒收或不宜執行沒收時，追徵其價額。 2 鄭永結 110年1月23日晚上10時許 花蓮縣○○市○○○街000號5樓之2(鄭永結住處) 第一級毒品海洛因0.2公克，1000元 證人鄭永結以持用門號0000-000000號行動電話撥打被告顏邦傑持用門號0000-000000號行動電話取得聯繫，嗣於左列時間、地點，以1000元之價格，購買第一級毒品海洛因0.2公克，顏邦傑並向其收取1000元之款項。 顏邦傑販賣第一級毒品，累犯，處有期徒刑拾伍年貳月。扣案之夾鏈袋壹批及電子磅秤壹台沒收；未扣案之行動電話壹支（含行動電話門號0000000000號SIM卡壹張）及犯罪所得新臺幣壹仟元沒收，於全部或一不能沒收或不宜執行沒收時，追徵其價額。 3 鄭永結 110年1月26日下午1時許 花蓮縣花蓮市民光大陳一村市場口路旁 第一級毒品海洛因(數量不詳)，1000元 證人鄭永結以持用門號0000-000000號行動電話撥打被告顏邦傑持用門號0000-000000號行動電話取得聯繫，嗣於左列時間、地點，以1000元之價格，購買第一級毒品海洛因(數量不詳)，顏邦傑並向其收取1000元之款項。 顏邦傑販賣第一級毒品，累犯，處有期徒刑拾伍年貳月。扣案之夾鏈袋壹批及電子磅秤壹台沒收；未扣案之行動電話壹支（含行動電話門號0000000000號SIM卡壹張）及犯罪所得新臺幣壹仟元沒收，於全部或一不能沒收或不宜執行沒收時，追徵其價額。 4 鄭永結 110年1月26日晚上8時45分 花蓮縣○○市○○○街000號5樓之2樓下(鄭永結住處樓下) 第一級毒品海洛因0.2公克，1000元 證人鄭永結以持用門號0000-000000號行動電話撥打被告顏邦傑持用門號0000-000000號行動電話取得聯繫，嗣於左列時間、地點，以1000元之價格，購買第一級毒品海洛因0.2公克，顏邦傑並向其收取1000元之款項。 顏邦傑販賣第一級毒品，累犯，處有期徒刑拾伍年貳月。扣案之夾鏈袋壹批及電子磅秤壹台沒收；未扣案之行動電話壹支（含行動電話門號0000000000號SIM卡壹張）及犯罪所得新臺幣壹仟元沒收，於全部或一不能沒收或不宜執行沒收時，追徵其價額。 5 林福龍 110年1月18日凌晨0時30分許 花蓮縣○○市○○路○段000號慈濟醫院門口 第二級毒品甲基安非他命0.1公克，1000元。 被告顏邦傑以持用門號0000-000000號行動電話撥打證人林福龍使用門號0000-000000號行動電話取得聯繫，嗣於左列時間、地點，販賣第二級毒品甲基安非他命0.1公克予證人林福龍，顏邦傑並向林福龍收取1000元之款項。 顏邦傑販賣第二級毒品，累犯，處有期徒刑伍年貳月。扣案之夾鏈袋壹批及電子磅秤壹台沒收；未扣案之行動電話壹支（含行動電話門號0000000000號SIM卡壹張）及犯罪所得新臺幣壹仟元沒收，於全部或一不能沒收或不宜執行沒收時，追徵其價額。 6 林福龍 110年1月18日上午11時許 花蓮縣○○市○○路000號全家便利商店附近 第二級毒品甲基安非他命0.2公克，1000元。 被告顏邦傑以持用門號0000-000000號行動電話撥打證人林福龍使用電話號碼000000000號行動電話取得聯繫，嗣於左列時間、地點，販賣第二級毒品甲基安非他命0.2公克予證人林福龍，顏邦傑並向林福龍收取1000元之款項。 顏邦傑販賣第二級毒品，累犯，處有期徒刑伍年貳月。扣案之夾鏈袋壹批及電子磅秤壹台沒收；未扣案之行動電話壹支（含行動電話門號0000000000號SIM卡壹張）及犯罪所得新臺幣壹仟元沒收，於全部或一不能沒收或不宜執行沒收時，追徵其價額。 7 林福龍 110年1月20日上午4時許 花蓮縣花蓮市民光大陳二村活動中心旁 第二級毒品甲基安非他命0.2公克，1000元。 證人林福龍以使用市話號碼000000000號行動電話撥打被告顏邦傑使用門號0000-000000號行動電話取得聯繫，嗣於左列時間、地點，以1000元之價格，購買第二級毒品甲基安非他命0.2公克，顏邦傑並向其收取1000元之款項。 顏邦傑販賣第二級毒品，累犯，處有期徒刑伍年貳月。扣案之夾鏈袋壹批及電子磅秤壹台沒收；未扣案之行動電話壹支（含行動電話門號0000000000號SIM卡壹張）及犯罪所得新臺幣壹仟元沒收，於全部或一不能沒收或不宜執行沒收時，追徵其價額。 8 陳鴻飛 109年8月20日凌晨1時17分後某時 花蓮縣○○市○○○路000號永琪飯店旁巷道 第二級毒品甲基安非他命(數量不詳)，1000元 證人陳鴻飛以持用門號0000-000000號行動電話撥打另案被告黃玉蘭持用門號0000-000000號行動電話取得聯繫，嗣於左列時間、地點，由顏邦傑將第二級毒品甲基安非他命一小包交給陳鴻飛，顏邦傑並向證人陳鴻飛收取1000元之款項。 顏邦傑共同販賣第二級毒品，累犯，處有期徒刑貳年捌月。 9 鄧昇文 109年8月31日中午12時31分後某時 花蓮縣○○鄉○○路○段000號果菜市場大門前 第一級毒品海洛因0.1公克，1000元； 第二級毒品甲基安非他命0.8公克，2000元 證人鄧昇文以LINE通訊軟體語音電話功能撥打被告顏邦傑LINE通訊軟體語音電話取得聯繫，嗣於左列時間、地點，分別以1000元及2000元之價格，購買第一級毒品海洛因0.1公克及第二級毒品甲基安非他命0.8公克，顏邦傑並向其收取總共3000元之款項。 顏邦傑販賣第一級毒品，累犯，處有期徒刑拾伍年參月。扣案之夾鏈袋壹批及電子磅秤壹台沒收；未扣案之行動電話壹支（含行動電話門號0000000000號SIM卡壹張）及犯罪所得新臺幣參仟元沒收，於全部或一不能沒收或不宜執行沒收時，追徵其價額。